臺灣新竹地方法院刑事判決　　　　　　 100年度簡上字第17號
上　訴　人　臺灣新竹地方法院檢察署檢察官
被　　　告　張伊徵
上列上訴人因被告竊盜案件，不服本院簡易庭100 年度竹簡字第
39號中華民國100年1月12日第一審簡易判決（聲請案號：臺灣新
竹地方法院檢察署99年度偵緝字第747 號），提起上訴，本院管
轄第二審之合議庭判決如下：
    主  文
原判決撤銷。
張伊徵竊盜，累犯，處有期徒刑陸月，如易科罰金以新臺幣壹仟
元折算壹日。
    事  實
一、張伊徵前因竊盜案件，經本院於民國96年11月30日以96年度
    易字第 661號判決判處有期徒刑1年，減為有期徒刑6月確定
    ；又因竊盜案件，經本院於96年12月27日以96年度易字第78
    6號判決判處有期徒刑7月，並於97年3月21日確定，上開2案
    件嗣經本院於97年6月10日以97年度聲字第595號裁定定應執
    行刑有期徒刑1年1月確定；另因竊盜案件，經本院於97年 3
    月26日以97年度易字第166號判決判處有期徒刑9月確定；再
    因違反毒品危害防制條例案件，經本院於97年 5月13日以97
    年度竹簡字第410號判決判處有期徒刑3月確定；復因違反毒
    品危害防制條例案件，經本院於97年 8月22日以97年度竹東
    簡字第166號判決判處有期徒刑4月，並於97年9月5日確定；
    上開 3案件嗣經本院於97年11月24日以97年度聲字第1373號
    裁定定應執行刑有期徒刑1年2月確定後，經與首開 2次竊盜
    案件接續執行，於98年 9月22日縮短刑期假釋出監並付保護
    管束，嗣於99年 3月23日保護管束期滿未經撤銷視為已執行
    完畢。詎於99年 6月21日14時20分許，行經新竹縣竹東鎮○
    ○路57巷2號前時，發見彭上仁所有之車牌號碼567-CQK號重
    型機車鑰匙仍插在電門上，竟基於意圖為自己不法所有之竊
    盜犯意，徒手以該鑰匙啟動電門之方式竊取該機車，得手後
    供己代步之用（車牌號碼 567-CQK號重型機車業已發還彭上
    仁），且為避免員警追緝，將懸掛於該車之567-CQK號車牌1
    面丟棄至新竹縣橫山鄉○○路 ○段油羅溪橋附近草叢，經警
    循線查獲，始悉上情。
二、案經新竹縣政府警察局橫山分局報告臺灣新竹地方法院檢察
    署檢察官偵查後聲請簡易判決處刑。
    理  由
壹、程序部分：
    按被告以外之人於審判外之言詞或書面陳述，除法律有規定
    者外，不得作為證據。又被告以外之人於審判外之陳述，經
    當事人於審判程序同意作為證據，法院審酌該言詞陳述或書
    面陳述作成時之情況，認為適當者，亦得為證據。當事人、
    代理人或辯護人於法院調查證據時，知有第159條第1項不得
    為證據之情形，而未於言詞辯論終結前聲明異議者，視為有
    前項之同意，刑事訴訟法第159條第1項及第159條之5分別定
    有明文。經查，本件被告就證人彭上仁於警詢時之陳述，於
    本院審理時，就證據能力一節均表示無意見，並未於本案言
    詞辯論終結前聲明異議，而本院審酌上開證人於警詢時之陳
    述係於案發後就自己親身經歷之事實所為者，依其陳述作成
    時之情況並無不適當，且非非法取得之證據，又無證明力明
    顯過低之情形，復經本院於審判期日就上開證據進行調查、
    辯論，依前開規定，自得為證據；次按，本案認定事實所引
    用之文書證據，並無證據證明係公務員違背法定程序所取得
    ，亦無刑事訴訟法第159條之4之顯有不可信之情況與不得作
    為證據之情形，本院斟酌本案卷內之證據並非非法取得，亦
    無證明力明顯過低之情形，且經本院於審判期日依法進行證
    據之調查、辯論，被告於訴訟上之程序權，已受保障，故前
    揭各該證據，亦均得採為證據，合先敘明。
貳、實體部分：
一、認定犯罪事實所憑之證據及認定之理由：
    上揭事實，業據被告張伊徵於警詢、偵查，及本院審理時坦
    承不諱（5212號偵卷第5頁至第8頁、747號偵緝卷第47頁、1
    7 號本院卷第34頁背面至第35頁），核與證人彭上仁於警詢
    時之證述（5212號偵卷第10頁至第11頁）情節大致相符，復
    有贓物認領保管單、監視錄影翻拍照片5張及現場照片3張在
    卷可佐（5212號偵卷第12頁、第14頁至第18頁），足認被告
    之自白應與事實相符，堪予採信，本件事證明確，被告上開
    犯行堪以認定，應依法論科。
二、論罪及科刑及撤銷原判決之理由：
    核被告所為係犯刑法第320條第1項之普通竊盜罪。原審以被
    告竊盜之犯行事證明確，予以論罪科刑，固非無見。惟按刑
    事訴訟法第449條第3項規定，簡易判決處刑所科之刑以宣告
    緩刑、得易科罰金之有期徒刑及拘役或罰金為限。是第一審
    法院若認依被告在偵查中之自白或其他現存之證據，尚不足
    以認定被告犯罪，或認被告所犯之罪不宜科以得易科罰金之
    有期徒刑及拘役或罰金或不宜宣告緩刑，則不得以簡易判決
    處刑，應適用通常程序審理。本件檢察察官原聲請原審就被
    告所犯之竊盜罪以簡易判決處刑，原審依現存之證據，認已
    足認定被告犯罪，並依檢察官聲請而為簡易判決處刑，惟就
    被告所犯竊盜之犯行，量處有期徒刑7 月，是原審所判處之
    宣告刑已逾有期徒刑6月，依刑法第41條第1項之規定已不得
    易科罰金，而原審復未為緩刑宣告之諭知，揆諸前揭說明，
    原審所量處之刑即與簡易判決處刑之要件不符，是原審此部
    分之量刑，尚有未合。原審既有前開違失，自應由本院管轄
    之第二審合議庭將原判決撤銷改判。爰審酌被告正值青壯、
    不思己力正當獲取財物，僅為貪圖一時便利即竊取他人財物
    ，顯不尊重他人財產權益之犯罪動機與目的、竊盜所得財物
    之價值，及犯罪後坦認全部犯行之犯後態度等一切情狀，量
    處如主文第2項所示之刑，並諭知易科罰金之折算標準。
三、據上論斷，應依刑事訴訟法第455條之1第1項、第3項、第36
    9條第1項前段、第 364條、第299條第1項前段，刑法第 320
    條第1項、第47條第1項、第41條第1項前段，刑法施行法第1
    條之1第1項、第2項前段，判決如主文。
本案經檢察官趙佳儀到庭執行職務。
中    華    民    國    100    年    3    月    17    日
                  刑事第二庭    審判長法  官    賴淑敏
                                      法  官    王子謙
                                      法  官    楊數盈
以上正本證明與原本無異。
不得上訴。
中    華    民    國   100    年    3     月    17    日
                                      書記官    陳麗麗
附錄本案論罪科刑法條
刑法第320條第1項：
意圖為自己或第三人不法之所有，而竊取他人之動產者，為竊盜
罪，處5年以下有期徒刑、拘役或500元以下罰金。